【裁判字號】    90,易,502
【裁判日期】    900328
【裁判案由】    家庭暴力防治法等
【裁判全文】
臺灣臺南地方法院刑事判決                            九十年度易字第五二號
    公  訴  人  臺灣臺南地方法院檢察署檢察官
    被      告  乙○○
右列被告因違反家庭暴力防治法等案件，經檢察官提起公訴 (九十年度偵字第九八七
號)，本院判決如左：
    主  文
乙○○違反法院依家庭暴力防治法第十三條所為禁止實施家庭暴力行為之裁定，處有
期徒刑參月，如易科罰金，以參佰元折算壹日，緩刑參年。
    事  實
一、乙○○與甲○○係夫妻關係，二人間具有家庭暴力防治法第三條第一款所定之家
    庭成員關係。乙○○明知台灣台南地方法院已於民國八十九年九月十一日核發八
    十九年度家護字第二七二號民事通常保護令，禁止其對甲○○實施身體或精神上
    不法侵害之行為，有效期間為一年。竟仍於八十九年十二月七日二十一時許，基
    於騷擾傷害之故意，在台南縣善化鎮什乃里一鄰十五之三八號住所，因管教子女
    問題，細故與甲○○發生爭執，並基於傷害人身體及健康之犯意，以手掌摑甲○
    ○之臉頰二下，致甲○○受有「右臉紅腫併壓痛」之傷害，而為直接對甲○○實
    施身體上不法侵害之行為，違反法院所為前開通常保護令。嗣甲○○不堪受害，
    遂報警保護而告查獲。
二、案經甲○○訴請台南縣警察局善化分局報請台灣台南地方法院檢察署檢察官偵查
    起訴。
    理  由
一、訊據被告乙○○對於違反通常保護令而傷害告訴人之事實坦承不諱，核與告訴人
    甲○○指訴情節相符，並有侯安醫院八十九年十二月八日診斷證明書，及本院八
    十九年度家護字第二七二號通常保護令影本各乙紙在卷可稽，被告自白核與事實
    相符。本件事證明確，被告犯行足以認定。
二、核被告乙○○所為，係犯刑法第二百七十七條第一項之普通傷害罪、家庭暴力防
    治法第五十條第一款之違反保護令罪。又被告以一行為違反保護令並傷害告訴人
    ，為想像競合犯，應依刑法第五十五條前段之規定，從一重之家庭暴力防治法第
    五十條第一款之違反保護令罪處斷。爰審酌被告之品行尚佳、與被害人為夫妻關
    係、犯罪之動機係因管教子女意見不合、所生危害尚輕，及犯罪後坦承犯行，態
    度良好等一切情狀，量處如主文所示之刑，併諭知易科罰金之折算標準，以資懲
    儆。又查被告前未曾受有期徒刑以上刑之宣告，有台灣高等法院被告全國前案紀
    錄表乙紙在卷可稽，茲念其一時失慮，致罹刑章，事後已坦承犯行，深具悔意，
    其經此偵審教訓，當知所警惕，信無再犯之虞，本院認其所宣告之刑以暫不執行
    為適當，爰併宣告緩刑三年，以啟自新。
據上論斷，應依刑事訴訟法第二百九十九條第一項前段，家庭暴力防治法第五十條第
一款，刑法第十一條前段、第二百七十七條第一項、第五十五條前段、第四十一條第
一項前段、第七十四條第一款，罰金罰鍰提高標準條例第一條前段、第二條，判決如
主文。
本案經檢察官曲鴻煜到庭執行職務。
中      華      民      國      九十      年      三    月    二十八    日
                                  臺灣臺南地方法院刑事第二庭
                                          法  官  黃光進
右正本證明與原本無異。
如不服本判決，應於判決送達後十日內，向本院提出上訴狀。（應附繕本）
                                          書記官  陳怡吟
中      華      民      國      九十      年     三     月    二十八    日
附錄本案論罪科刑法條全文
家庭暴力防治法第五十條第一款
違反法院依第十三條、第十五條所為之下列裁定者，為本法所稱之違反保護令罪，處
一、禁止實施家庭暴力行為。


司法院資訊處製作；財團法人民間司法改革基金會備份。
